【裁判字號】    88,訴,1383
【裁判日期】    890229
【裁判案由】    偽造文書等
【裁判全文】
臺灣臺南地方法院刑事判決
    公  訴  人  臺灣台南地方法院檢察署檢察官
    被      告  甲○○
右列被告因偽造文書等案件，經檢察官提起公訴（八十八年度偵緝字第九九一號），
本院判決如左：
    主  文
甲○○行使偽造私文書，足以生損害於他人，處有期徒刑月。
偽造之「林秋中」印章壹顆、民國八十五年七月十八日附條件買賣契約書上偽造之「
林秋中」署押各枚及偽造之「林秋中」印文各肆枚均沒收。
    事  實
一、甲○○意圖為自己不法之所有，於民國八十五年七月十八日，未經林秋中之同意
    ，持林秋中之身分證影本，自稱渠即係林秋中，向台南市○○路聲寶股份有限公
    司（下稱聲寶公司）所屬之勝利分銷店，依動產擔保交易附條件買賣之方式，購
    買冷氣機二台，總價各為新台幣（下同）三萬六千八百元及三萬零二百元，均以
    每月為一期，分十三期給付；並偽造林秋中之印章，於二份買賣契約書上偽造「
    林秋中」之署名及印文，足以生損害於林秋中，且使聲寶公司陷於錯誤，而交付
    前開冷氣機二台予甲○○。嗣自八十六年一月起甲○○繳納各六期款後即未再依
    約繳納（尚餘一萬九千六百元及一萬六千一百元未繳），經聲寶公司向林秋中催
    討始知受騙。
二、案經台灣台南地方法院移請台灣台南地方法院檢察署檢察官偵查起訴。
    理  由
一、訊據被告甲○○矢口否認上揭犯行，辯稱：伊係因身分證不在身上，始以林秋中
    交伊辦理勞保之身分證、印章與聲寶公司簽約，伊雖未曾告知林秋中此事，惟林
    秋中知道伊買冷氣機，且伊嗣後亦已與聲寶公司達成和解云云。經查，前揭事實
    ，業據被害人林秋中分別於偵查中及本院另案審理時指述綦詳（參見本院八十八
    年度易字第一０九一號刑事案卷第三十一頁及台灣台南地方法院檢察署八十八年
    度偵字第九九六三號八十八年八月二十日訊問筆錄），核與聲寶公司承辦人員陳
    明欽於偵查中證稱：「（當初以為甲○○即是林秋中﹖）是的，有拿一模糊之影
    印身分證，他自稱是林秋中．．（身分證號碼）他念給我寫的」等語屬實（參前
    開偵查卷八十八年八月二十日訊問筆錄），被告於偵查中復坦承前開附條件買賣
    契約書上「林秋中」之簽名確係其所簽，印章亦係其交予業務員蓋用等語（參台
    灣台南地方法院檢察署八十八年度偵緝字第九九一號第三頁背面），此外，並有
    聲寶牌附條件買賣契約書影本二紙在卷可稽，按被告未經林秋中同意，即自稱係
    林秋中而與聲寶公司簽訂附條件買賣契約，已足使聲寶公司誤以為前開冷氣機確
    係林秋中所購買，而向林秋中催討貨款，被告嗣後又未按期繳納分期款，且於偵
    查中經通緝後始到案，是其辯稱係因時間急迫，身分證不在身上，始以林秋中名
    義與聲寶公司簽訂契約云云，顯係事後圖卸刑責之詞，不足採信，本件事證明確
    ，被告犯行堪以認定。
二、核被告所為係犯刑法第二百十六條、第二百十條行使偽造私文書罪、第三百三十
    九條第一項詐欺取財罪。其偽造印章、印文、署押之行為屬偽造私文書之階段行
    為，其偽造私文書之低度行為復為行使之高度行為所吸收，均不復另論。又被告
    所犯上開行使偽造私文書、詐欺二罪間，有方法結果之牽連關係，為牽連犯，應
    從一重之行使偽造私文書罪處斷。爰審酌被告犯罪之動機、目的、手段、所生危
    害及其犯罪後猶狡飾否認且於偵查中係經通緝後始到案，惟已與被害人聲寶公司
    達成和解等一切情狀，量處如主文所示之刑，以資懲儆。
三、偽造之「林秋中」印章一顆、八十五年七月十八日附條件買賣契約書上偽造之「
    林秋中」署押各三枚及偽造之「林秋中」印文各四枚，不問屬於犯人與否，爰依
    刑法第二百十九條宣告沒收。至於偽造之附條件買賣契約書，因已交予告訴人聲
    寶公司，非被告所有，爰不予沒收，附此敘明。
據上論斷，應依刑事訴訟法第二百九十九條第一項前段，刑法第二百十六條、第二百
十條、第三百三十九條第一項、第五十五條、第二百十九條，罰金罰鍰提高標準條例
第一條前段，判決如主文。
本案經檢察官陳明進到庭執行職務。
中    華    民    國      八十九      年      二      月      廿九      日
                                  臺灣臺南地方法院刑事第一庭
                                      法  官  林  育  幟
右正本證明與原本無異。
如不服本判決，應於判決送達後十日內，向本院提出上訴狀（須附繕本）。
                                      書記官  汪  姿  秀
中    華    民    國      八十九      年      二      月      廿九      日
附錄本案論罪科刑法條全文：
刑法第二百十條：
偽造、變造私文書，足以生損害於公眾或他人者，處五年以下有期徒刑。
刑法第二百十六條：
行使第二百十條至第二百十五條之文書者，依偽造、變造文書或登載不實事項或使登
載不實事項之規定處斷。
刑法第三百三十九條第一項：
意圖為自己或第三人不法之所有，以詐術使人將本人或第三人之物交付者，處五年以
下有期徒刑、拘役或科或併科一千元以下罰金。


司法院資訊處製作；財團法人民間司法改革基金會備份。
